---
title: "Datasus"
author: "Vandrade"
date: "2024-09-27"
output: html_document
---

```{r}

library(haven)
library(tidyverse)


```


    # SIH 
         # mental_behavioral_dis_f00_f99 = ifelse(causabas >= "F00" & causabas <= "F99", TRUE, FALSE),
         # drug_abuse_mental_dis_f00_f19 = ifelse(causabas >= "F00" & causabas <= "F19", TRUE, FALSE),
         # schiz_delus_dis_f20_f29 =, 
         # mood_dis_f30_f39 =,
         
         
```{r}
df_simsus_raw <- readRDS('Dados/simsus_96_22.rds')
```

lococor = Local de ocorrência do óbito, Ignorado1: Hospital2: Outro estab saúde3: Domicílio4: Via Pública 5
```{r}
#cid_antec_conseq = linhab, linhac com mesmo rotulo, mas sao diferentes)
      
df_simsus <- df_simsus_raw |>
  
  select(dt_obito = dtobito,
         dt_nasc = dtnasc,
         cd_muni_ibge = codmunres,
         causabas,
         UF,
         lococor) |>  

  mutate(dt_obito = as.Date(dt_obito, format="%d%m%Y"),
         ano_obito = year(dt_obito),
         dt_nasc = as.Date(dt_nasc, format="%d%m%Y"),
         ano_nasc = year(dt_nasc),
         
         idade = as.integer(difftime(dt_obito, dt_nasc, units = "days") / 365.25),
         idade_15_45 = ifelse(idade >= 15 & idade <= 45, TRUE, FALSE),
         idade_0_15 = ifelse(idade <= 15, TRUE, FALSE),
         idade_1_15 = ifelse(idade >= 1 & idade <= 15, TRUE, FALSE),
         
         y_alcoholic_disease = ifelse(causabas >= "K730" & causabas <= "K749" | causabas >= "K700" & causabas <= "K709", TRUE, FALSE),
         y_suicide = ifelse(causabas >= "X600" & causabas <= "X849" | causabas >= "Y870" & causabas <= "Y879", TRUE, FALSE),
         y_overdose = ifelse(causabas >= "X400" & causabas <= "X459" | causabas >= "Y100" & causabas <= "Y159" | causabas >= "Y450" & causabas <= "Y459" | causabas >= "Y470" & causabas <= "Y479" | causabas >="Y490" & causabas <= "Y499", TRUE, FALSE),
         
         mandato = case_when(ano_obito %% 4 == 0 ~ ano_obito - 4,
                             ano_obito %% 4 == 1 ~ ano_obito - 1,
                             ano_obito %% 4 == 2 ~ ano_obito - 2,
                             ano_obito %% 4 == 3 ~ ano_obito - 3)) 
  
# saveRDS(df_simsus, file = "Dados/simsus_filtrado.rds")

```




