---
title: "close-elections-simsus"
author: "Vandrade"
date: "2024-09-29"
output: html_document
---

o foco da análise é o efeito de ter uma mulher como prefeita nos numeros de "deaths of despair" (Case & Deaton).

# Importando Bibliotecas
```{r}

library(tidyverse)
library(sf)
library(rdrobust)
```


# Base TSE - Prefeitos

```{r}

candidatos <- readRDS("Dados/candidates.rds")

prefeitos <- candidatos |> 
  group_by(ano, estado, cd_municipio_tse) |> 
  arrange(desc(total_votos)) |> 
  slice_head(n = 2) |> 
  filter(!is.na(genero)) |> 
  group_by(ano, estado, cd_municipio_tse) |> 
  filter(n_distinct(genero) == 2) |> 
  mutate(mg_fem = (total_votos[genero == 'FEMININO'] - total_votos[genero == 'MASCULINO'])/sum(total_votos),
         pop_total = pop_mas + pop_fem,
         educacao_agr = case_when(educacao %in% c('1º GRAU COMPLETO', '1º GRAU INCOMPLETO', 'ENSINO FUNDAMENTAL COMPLETO', 'ENSINO FUNDAMENTAL INCOMPLETO', 'FUNDAMENTAL COMPLETO', 'FUNDAMENTAL INCOMPLETO', 'ANALFABETO', 'LÊ E ESCREVE') ~ 'fundamental',
           educacao %in% c('2º GRAU COMPLETO', '2º GRAU INCOMPLETO', 'ENSINO MÉDIO COMPLETO', 'ENSINO MÉDIO INCOMPLETO', 'MÉDIO COMPLETO', 'MÉDIO INCOMPLETO') ~ 'medio',
           educacao %in% c('SUPERIOR COMPLETO', 'SUPERIOR INCOMPLETO') ~ 'superior',
           TRUE ~ NA_character_)) |>
  filter(resultado == 'Eleito', pop_votante <= 200000)



```

# Base DataSUS - SIM 



# Adultos em geral (pessoas entre 15 e 45)

## despair em geral
```{r}

simsus_fem <- simsus |> 
  filter(idade_15_45 == TRUE, 
         sexo == 2) |> # 1- Masculino // 2 - Feminino
  group_by(mandato, cd_muni_ibge) |> 
  summarise(
    y_total_mental = sum(y_suicide == TRUE | y_alcoholic_disease == TRUE | y_overdose == TRUE),
    y_suicide = sum(y_suicide == TRUE),
    y_alcoholic_disease = sum(y_alcoholic_disease == TRUE),
    y_overdose = sum(y_overdose == TRUE))

```


```{r}

df_prefeitos_simsus <- prefeitos |> 
  left_join(simsus_fem, by = c('ano' = 'mandato', 'codigo_ibge' = 'cd_muni_ibge')) |> 
  filter(ano >= 2004 & ano <= 2016) |> 
  mutate(codigo_ibge = as.factor(codigo_ibge),
         across(starts_with('y_'), ~ (./pop_total)*100000),
         across(starts_with('y_'), ~ replace_na(., 0)),
         eleita = ifelse(genero == 'FEMININO', 1, 0),
         ano = as.factor(ano),
         educacao_agr = as.factor(educacao_agr),
         partido = as.factor(partido)) 


```

## DESCRITIVA

cct = 0.160

*OLS
	xi: reg `var' female  i.term , rob cluster(id_city)
	outreg2 `var' female using JDE_TABLE3_A, bdec(3) nocons tex(nopretty) replace
 
	*LLR CCT
	xi: reg `var' female MV_female inter i.term if abs(MV_female)<0.158, rob cluster(id_city)
	outreg2 `var' female using JDE_TABLE3_A, bdec(3) nocons tex(nopretty) append

```{r}

controls <- model.matrix(~ ano + prop_fem_pop + educacao_agr + partido, data = df_prefeitos_simsus)


rdrobust(y = df_prefeitos_simsus$y_total_mental,
         x = df_prefeitos_simsus$mg_fem, covs = controls,
         cluster = df_prefeitos_simsus$codigo_ibge,
         kernel = 'triangular') |> summary()

 
lm(y_total_mental ~ eleita + ano * mg_fem  + prop_fem_pop, data = df_prefeitos_simsus |> filter(abs(mg_fem) <= .08)) |> summary()

lm(y_total_mental ~ eleita + ano, data = df_prefeitos_simsus) |> summary()


rdplot(y = df_prefeitos_simsus$y_overdose,
       x = df_prefeitos_simsus$mg_fem)

```


### Estimando CCT
```{r}

rdrobust(y = y_total)

```

```{r}

rdrobust(,
         cluster = codigo_ibge)



```


## Suicidio Masculino

```{r}

simsus_mas <- simsus |> 
  filter(idade_15_45 == TRUE,
         sexo == 1) |> # 1- Masculino // 2 - Feminino
  group_by(mandato, cd_muni_ibge) |> 
  summarise(
    y_total_homicidio = n(),
    y_total_mental = sum(y_suicide == TRUE | y_alcoholic_disease == TRUE | y_overdose == TRUE),
    y_suicide = sum(y_suicide == TRUE),
    y_alcoholic_disease = sum(y_alcoholic_disease == TRUE),
    y_overdose = sum(y_overdose == TRUE)) 

```




























